【裁判字號】    97,訴,20
【裁判日期】    970122
【裁判案由】    毒品危害防制條例
【裁判全文】
臺灣基隆地方法院刑事判決                97年度訴字第20號
公  訴  人  臺灣基隆地方法院檢察署檢察官
被      告  乙○○
                    （現另案於臺灣基隆看守所羈押中）
上列被告因違反毒品危害防制條例案件，經檢察官提起公訴（96
年度毒偵字第3280號），被告就被訴事實為有罪之陳述，本院合
議庭裁定由受命法官獨任進行審判，經改依簡式審判程序審理後
判決如下：
    主  文
乙○○施用第二級毒品，累犯，處有期徒刑肆月；又施用第一級
毒品，累犯，處有期徒刑柒月，扣案之第一級毒品海洛因（合計
淨重壹點肆貳公克）併同難以析離之包裝袋拾只，均沒收銷燬之
，扣案之注射針筒壹支，沒收之。應執行有期徒刑拾月，扣案之
第一級毒品海洛因（合計淨重壹點肆貳公克）併同難以析離之包
裝袋拾只，均沒收銷燬之，扣案之注射針筒壹支，沒收之。
    事  實
一、乙○○前因施用第二級毒品案件，經本院裁定送觀察勒戒後
    ，均認無繼續施用毒品之傾向，先後於民國88年5 月13日、
    89年1 月25日執行完畢釋放出所，並由臺灣基隆地方法院檢
    察署檢察官分別以88年度偵字第2789號、89年度毒偵字第11
    1 號為不起訴處分確定。又因施用第二級毒品案件，經本院
    裁定強制戒治（91年11月7 日戒治期滿），並於89年7 月18
    日以89年度基簡字第593 號判決，判處有期徒刑5 月確定。
    又因施用第一級毒品案件，經本院於91年5 月16日以90年度
    訴字第296 號判決，判處有期徒刑9 月確定。再因施用第二
    級毒品案件，經本院於91年4 月10日以以91年度基簡字第24
    5 號判決，判處有期徒刑6 月確定。上開後二罪並經本院於
    91年8 月19日以91年度聲字第413 號裁定，合併應執行有期
    徒刑1 年1 月確定。其於91年11月8 日入監接續執行上開有
    期徒刑5 月、1 年1 月，於92年12月30日假釋出監，93年3
    月12日假釋期滿未經撤銷假釋，未執行之刑以已執行論，而
    視為執行完畢。復因施用第一級、第二級毒品案件，經本院
    於94年5 月4 日以94年度訴字第243 號判決，判處有期徒刑
    11月、6 月，應執行有期徒刑1 年4 月確定，其於94年6 月
    30日入監執行，95年7 月17日假釋出監，同年10月7 日假釋
    期滿未經撤銷假釋，未執行之刑以已執行論，而視為執行完
    畢。又於96年3 月間因施用第一級毒品案件，經臺灣高等法
    院於96年10月11日以96年度上訴字第3906號判決，判處有期
    徒刑8 月，減為有期徒刑4 月確定（尚未執行）。
二、詎乙○○猶未戒斷毒癮，於強制戒治期滿後之5 年內，復基
    於施用第二級毒品安非他命之犯意，於96年7 月2 日中午某
    時，在真實姓名不詳綽號「小明」之成年友人位於基隆市○
    ○區○○街住處，以將第二級毒品安非他命置於玻璃球內燒
    烤，再吸食所產生煙霧之方式，施用第二級毒品安非他命1
    次；另基於施用第一級毒品海洛因之犯意，於96年7月3日下
    午6時許，在其位於同市區○○街68巷51 號住處，以將第一
    級毒品海洛因摻水注入注射針筒，再施打肌肉之方式，施用
    第一級毒品海洛因1次。嗣乙○○為警於96年7月4 日晚間11
    時40分許，在同市區○○路210 號前盤查時查獲，並扣得第
    一級毒品海洛因10小包（合計淨重1.42公克，空包裝袋總重
    2.09公克），及其所有供施用第一級毒品海洛因所用之注射
    針筒1支。
三、案經基隆市警察局第二分局報告臺灣基隆地方法院檢察署檢
    察官偵查後起訴。
    理  由
壹、程序事項：
    本件被告乙○○所犯者非為死刑、無期徒刑、最輕本刑為3
    年以上有期徒刑之罪或高等法院管轄第一審案件，其於準備
    程序進行中，先就被訴事實為有罪之陳述，經告知其簡式審
    判程序之旨，並聽取公訴人、被告之意見後，本院業已依刑
    事訴訟法第273 條之1 第1 項之規定，裁定由受命法官獨任
    以簡式審判程序進行本案之審理。
貳、實體事項：
一、上開事實，業據被告於本院審理時坦承在卷，且其為警查獲
    時所採集之尿液送驗結果，呈安非他命、甲基安非他命、嗎
    啡及可待因之陽性反應，有台灣尖端先進生技醫藥股份有限
    公司濫用藥物檢驗報告1 紙附卷可稽，復有第一級毒品海洛
    因10小包（合計淨重1.42公克，空包裝袋總重2.09公克）及
    注射針筒1 支扣按可佐，被告之自白核與事實相符，可以採
    信。又被告施用毒品案件，經2 次執行觀察勒戒，先後於88
    年5 月13日、89年1 月25日執行完畢釋放出所，再因施用毒
    品案件，經執行強制戒治，於91年11月7 日戒治期滿等情，
    有臺灣高等法院被告前案紀錄表在卷可參，被告於強制戒治
    期滿後之5 年內，再犯施用第一級、第二級毒品之犯行洵堪
    認定，應依法論科。
二、論罪科刑：
  (一)查海洛因、安非他命分係毒品危害防制條例第2 條第2 項第
    1 款、第2 款所定之第一級、第二級毒品，被告於強制戒治
    期滿後5 年內，再施用第一級毒品海洛因、第二級毒品安非
    他命之行為，核係犯毒品危害防制條例第10條第1 項、第2
    項之施用第一級、第二級毒品罪。被告因施用而持有第一級
    毒品海洛因及第二級毒品安非他命之低度行為，應為施用第
    一級、第二級毒品之高度行為所吸收，不另論罪。
  (二)被告所犯上開2 罪，犯意各別，行為不同，應予分論併罰。
  (三)又被告前曾受如事實欄所示之有期徒刑執行完畢，有臺灣高
    等法院被告前案紀錄表在卷可按，其於有期徒刑執行完畢後
    之5 年內，故意再犯本件有期徒刑以上之罪，為累犯，其所
    犯上開2 罪，均應依法加重其刑。
  (四)爰審酌被告犯罪之動機、曾有施用毒品之前科仍不知戒除，
    惟犯罪後坦承犯行，且所犯之施用毒品犯行乃戕害自己身心
    健康，並未危及他人等一切情狀，分別量處如主文所示之刑
    ，併定其應執行之刑。
  (五)扣案之白色粉末10小包（合計淨重1.42公克，空包裝袋總重
    2.09公克），內均含有第一級毒品海洛因成分，有法務部調
    查局96年7 月30日調科壹字第09623058870 號鑑定書1 紙在
    卷可憑，應併同難以析離之包裝袋10只，均依毒品危害防制
    條例第18條第1 項前段宣告沒收銷燬之。又被告供承扣案之
    注射針筒1 支係其所有，供施用第一級毒品海洛因之用，爰
    依刑法第38條第1 項第2 款規定，在其所犯施用第一級毒品
    海洛因項下宣告沒收。
據上論斷，應依刑事訴訟法第273條之1第1項、第299條第1 項前
段，毒品危害防制條例第10條第1 項、第2 項、第18條第1 項前
段、第23條第2 項，刑法第11條、第47條第1 項、第51條第5 款
、第38條第1 項第2 款，判決如主文。
本案經檢察官甲○○到庭執行職務。
中    華    民    國    97    年    1    月    22    日
                  刑事第一庭法  官   劉桂金
以上正本證明與原本無異。
如不服本判決應於收受本判決後10日內向本院提出上訴書狀，其
未敘述上訴理由者，並得於提起上訴後10日內向本院補提理由書
狀（均須按他造當事人之人數附繕本）「切勿逕送上級法院」。
中    華    民    國    97    年    1    月    22    日
                            書記官   鄧順生
附錄論罪法條：
毒品危害防制條例第10條
施用第一級毒品者，處 6 月以上 5 年以下有期徒刑。
施用第二級毒品者，處 3 年以下有期徒刑。


司法院資訊處製作；財團法人民間司法改革基金會備份。
